# 新金融准则--被投资单位为新三板企业

提问人：Kathy1989 时间：2020-03-12 08:05:25
陈老师，您好！
想向您咨询一下：
1 、公司投资了新三板企业，但是投资的新三板企业市场成交量不大也不活跃，根据新的金融工具准则，要以公允价值进行计量，如何确定这一类公司的公允价值？是否有比较具体的计算方法？
2 、公司投资了部分有限合伙公司，合伙公司投资标的是股权，投资标的跟我公司的主业并不相近，在对这一类合伙公司按照新金融准则会计核算时，（ 1 ）分类是否只能分类为其他非流动金融资产，不能分类为其他权益工具，相关变动计入其他综合收益（ 2 ）这一类合伙企业，期末公允价值如何计量

回答人：chenyiwei
1 、请参考《瑞华研究 2010 ～ 2019 汇编》之“问题4-1-35（新三板证券的估值、同一证券有多个交易市场时的估值等）”。
2 、对合伙企业的投资通常只能作为以公允价值计量且其变动计入损益的金融资产（在对合伙企业无控制、共同控制和重大影响的前提下）。如果预计持有期限超过一年，则列报为其他非流动金融资产。对合伙企业的估值需穿透到其所投资的底层资产，其中对非上市股权的投资需使用一定的估值技术。可以利用合伙企业管理人（一般为GP）的专业工作来辅助估值。